【裁判字號】    99,抗,482
【裁判日期】    990423
【裁判案由】    聲請定其應執行刑
【裁判全文】
臺灣高等法院刑事裁定                   99年度抗字第482號
抗  告  人
即受處分人  甲○○
上列抗告人因聲請定其應執行刑案件，不服臺灣板橋地方法院99
年度聲字第1523號，中華民國99年3月30 日第一審裁定（聲請案
號：臺灣板橋地方法院檢察署99年度執聲字第928 號），提起抗
告，本院裁定如下：
    主  文
抗告駁回。
    理  由
一、原裁定意旨略以：受刑人因犯毒品危害防制條例等5 罪，業
    經本院及原審法院先後判處如附表所示之刑，均經分別確定
    在案，有本院98年度上易字第2861號、原審法院98年度訴緝
    字第244號、98年度易字第2853 號刑事判決書及本院被告前
    案紀錄表等可參，原審法院審核認聲請為正當，應定其應執
    行之刑等語。
二、抗告意旨略以：本件受刑人涉犯毒品危害防制條例罪及竊盜
    罪，原審裁定定其應執行刑之結果僅酌減為有期徒刑2年5月
    ，不符比例原則云云。
三、按數罪併罰，有二裁判以上者，依刑法第51條規定，定其應
    執行刑；數罪併罰，分別宣告其罪之刑，依下列各款定其應
    執行者：宣告多數有期徒刑者，於各刑中之最長期以上，各
    刑合併之刑期以下，定其刑期。但不得逾30年。刑法第53條
    、第51條第5 款分別定有明文。又按執行刑之量定，係事實
    審法院之職權，本有自由裁量之餘地，原裁定所定執行刑，
    倘未逾法定刑範圍，亦無明顯違背正義，要難指摘為不當（
    最高法院95年度台抗字第549 號裁定意旨參照）。再按法律
    上屬於自由裁量之事項，有其外部性及內部性界限，並非概
    無拘束。依據法律之具體規定，法院應在其範圍選擇為適當
    之裁判者，為外部性界限；而法院為裁判時，應考量法律之
    目的，及法律秩序之理念所在者，為內部性界限。法院為裁
    判時，二者均不得有所踰越。在數罪併罰，有二裁判以上，
    定其應執行之刑時，固屬於法院自由裁量之事項，然仍應受
    前揭外部性界限及內部性界限之拘束（最高法院80年度台非
    字第473號判例、94年度台非字第233號判決意旨參照）。
四、經查：抗告人即受刑人甲○○因犯毒品危害防制條例、竊盜
    等5 罪，先後經本院及原審法院各判處有期徒刑4月、9月、
    7月、7月、6 月，均經分別確定在案。揆諸前揭說明，應於
    各刑中之最長期以上（即有期徒刑9 月以上），各刑合併之
    刑期以下（即2年9月以下），定其應執行之刑期；從而，原
    裁定就受刑人所犯如原裁定附表所示各罪，定其應執行之刑
    為有期徒刑2年5月，既合於刑法第51條第5 款規定所定之外
    部界限，復未逾自由裁量之內部界限，揆諸前揭說明，自難
    認原審法院就本件裁量權之行使，有何違法或不當之處。原
    審裁定附表編號1最後事實審欄關於98年12月4日判決之臺灣
    高院98年度上易字第2861號判決（非實體判決）係誤載，應
    予更正為「98年10月15日判決之板橋地院98年度易字第1146
    號判決」，然不影響定執行刑，併予敘明。受刑人所辯原審
    裁定違反比例原則，應再為酌減云云，為無理由，應予駁回
    。
據上論斷，應依刑事訴訟法第412條，裁定如主文。
中    華    民    國    99    年    4     月    23    日
                  刑事第二十一庭審判長法  官  蔡聰明
                                      法  官  許永煌
                                      法  官  趙文
以上正本證明與原本無異。
不得再抗告。
                                      書記官  葉金發
中    華    民    國    99    年    4     月    26    日

司法院資訊處製作；財團法人民間司法改革基金會備份。
